【裁判字號】    89,上易,213
【裁判日期】    890308
【裁判案由】    竊盜
【裁判全文】
臺灣高等法院臺中分院刑事判決                    八十九年度上易字第二一三號
    上  訴  人
    即  被  告  甲○○
右上訴人，因被告竊盜案件，不服臺灣臺中地方法院八十八年度易字第二四八七號，
中華民國八十八年十二月一日第一審判決（聲請簡易判決處刑案號：臺灣臺中地方法
院檢察署八十八年度偵字第一四六五四號），提起上訴，本院判決如左：
    主      文
上訴駁回。
    事實及理由
一、本案經本院審理結果，認第一審判決上訴人即被告（下稱被告）甲○○竊盜，累
    犯，處有期徒刑六月，其認事用法及量刑均無不當，應予維持，並引用第一審判
    決書記載之事實、證據及理由（如附件）。且原審判決據上論斷，宜先引刑事訴
    訟法第四百五十二條，再引同法第二百九十九條第一項前段，併此補正載明。
二、上訴人即被告甲○○，上訴意旨略以：被告所竊財物之被害人丁○○，係被告之
    姐夫，於犯後被告均供承在卷，事後亦和解，但因一審已判決，而無法撤回。況
    被告有肢體殘障之疾病，因而請求依刑法第三百二十四條第一項規定，為免除其
    刑之判決，提起本件上訴，固非無憑。但查告訴人丁○○於警訊時、偵查中、原
    審時均堅稱提出告訴之意旨，上開被竊之現金且高達新台幣十萬元，且依原審之
    被告前科表所載，被告於六十七年、七十三年、七十六年、七十七年、八十年各
    有竊盜前科在案，可見被告之素行不佳，原審因而綜合各情，量處被告有期徒刑
    六月，其認事用法及量刑並無不合，至為允當。
三、次查，告訴人丁○○於警訊時固供稱被告與伊同住，並於本院八十九年二月一日
    調查時供稱「我開自助餐店，我岳母來幫忙，被告也有偶爾幫忙，他都跟著岳母
    」等語，此證言又為丙○○○所不爭執，此外，別無客觀證據，是被告雖與告訴
    人同住，並不能進而認定有同財之事實，則本件是否有如被告主張有刑法第三百
    二十四條第一項之『同財』「共居」之適用，已非無疑。且依丁○○所載和解書
    之所載日期八十八年十二月六日，已在原審八十八年十二月一日宣判之後，可見
    告訴人所受之損害不輕，如未和解，則不撤回告訴，是縱認雙方間有同財共居之
    事實，依刑法第三百二十四條第一項之規定，法院僅係『得』免除其刑而已，本
    院認本件仍不宜免除其刑。又被告所提出國軍臺中總醫院附設民眾診療服務處出
    具之診斷證明書，雖載明被告「智能不足，酒精性精神病，緩解期」，但同時載
    明自八十五年八月十八日起斷續在本院精神科門診急診治療共五次，佐以告訴人
    丁○○於原審所供「被告平時很正常，只是喜歡喝酒，喝完酒後就藉酒鬧事而已
    ，我要告他」等語，及被告於原審通緝後供稱「我沒有精神病史」云云，且就作
    案過程及現金如何花用供承甚詳（參見原審卷十六頁、五六頁），堪認被告行為
    時並無心神喪失或精神耗弱之情事，是被告徒以上開理由，提起本件上訴，請求
    為免刑之判決，尚難認有理由，其上訴自應予駁回。
據上論斷，應依刑事訴訟法第三百七十三條、第三百六十八條，判決如主文。
本案經檢察官乙○○到庭執行職務
中      華      民      國    八十九     年      三       月     八     日
                                  臺灣高等法院臺中分院刑事第二庭
                                        審判長法  官  陳  世  雄
                                              法  官  林  秋  華
                                    法  官  蔡  聰  明
右正本證明與原本無異。
不得上訴。
                                              書記官    瑞  芳
中      華      民      國    八十九     年      三       月     九     日
刑法第三百二十條：
意圖為自己或第三人不法之所有，而竊取他人之動產者，為竊盜罪，處五年以下有期
徒刑、拘役或五百元以下罰金。
意圖為自己或第三人不法利益，而竊佔他人之不動產者，依前項之規定處斷。
前二項之未遂犯罰之。
                                                                        Ｏ
台灣台中地方法院刑事判決                        八十八年度易字第二四八七號
    公  訴  人  臺灣台中地方法院檢察署檢察官
    被      告  甲○○  男四十二歲（民國○○○年○月○日生）
                        身分證統一編號：Ｚ000000000號
                        住台中縣太平市○○路○段二八巷十七弄十四號六樓七室
右列被告因竊盜案件，經檢察官提起公訴（八十八年度偵字第一四六五四號），本院
判決如左：
    主  文
甲○○竊盜，累犯，處有期徒刑陸月。
    事  實
一、甲○○前於民國八十二年間曾因懲治盜匪條例案件，經本院判處有期徒刑四年確
    定，指揮書執畢日期為八十六年六月二十二日，於八十四年三月二十三日縮短刑
    期假釋出監，縮刑期滿日期為八十六年六月六日。詎仍不知悔改，復意圖為自己
    不法之所有，於八十八年六月十九日下午十一時許，在與其姊夫丁○○共同居住
    之台中縣太平市○○路四三七號內，趁丁○○不注意時，竊取丁○○所有之新台
    幣（下同）十萬元、白金項鍊乙條、玉獅印章乙對、金戒指乙只、太平市農會提
    款卡乙張、背包乙只、象牙質印章乙只等物。得手後即將現金十萬元花用掉。嗣
    丁○○於八十八年六月二十日上午四時許欲外出買菜時，發現上開財物失竊，經
    報警而循線於八十八年六月二十日上午九時許，在台中縣太平市○○路四三七號
    附近查獲，並起出背包一個、象牙質印章乙只、太平農會提款卡乙張，於同日上
    午十一時三十分許在台中市○○街附近循線起獲白金項鍊乙條、玉獅印章乙對、
    金戒指乙只等物。
二、案經丁○○訴由台灣台中地方法院檢察署檢察官偵查起訴。
    理  由
一、訊據被告甲○○對右揭犯罪事實均坦承不諱，核與被害人丁○○指訴之情節相符
    ，且有被害人立具之贓物認領保管單在卷可資佐證，被告之自白信與事實相符。
    本件事證明確，被告犯行洵堪認定。
二、核被告甲○○所為，係犯刑法第三百二十條第一項之竊盜罪。被告前於八十二年
    間曾因懲治盜匪條例案件，經本院判處有期徒刑四年確定，指揮書執畢日期為八
    十六年六月二十二日，於八十四年三月二十三日縮短刑期假釋出監，縮刑期滿日
    期為八十六年六月六日，有本院被告全國前案紀錄表附卷可考，其於有期徒刑執
    行完畢五年以內再犯本件有期徒刑以上之罪，為累犯，應依刑法第四十七條之規
    定加重其刑。爰審酌被告曾有前科紀錄，並參酌其犯罪手段、所得財物、對被害
    人所生危害及其生活狀況、智識程度、犯後坦承犯罪、態度良好等一切情狀，量
    處如主文所示之刑。
據上論斷，應依刑事訴訟法第二百九十九條第一項前段，刑法第三百二十條第一項、
第四十七條，罰金罰鍰提高標準條例第一條前段，判決如主文。
中        華        民        國    八十八    年    十二    月    一    日
                                臺灣臺中地方法院刑事第二庭
                                    法  官  呂麗玉
右正本證明與原本無異。
如不服本判決，應於判決送達後十日內向本院提出上訴狀，上訴於臺灣高等法院臺中
分院( 須附繕本 )。
                                    書記官
中        華        民        國    八十八    年    十二    月    三    日
附錄：
刑法第三百二十條
意圖為自己或第三人不法之所有，而竊取他人之動產者，為竊盜罪，處五年以下有期
徒刑、拘役或五百元以下罰金。
意圖為自己或第三人不法之利益，而竊佔他人之不動產者，依前項之規定處斷。
前二項之未遂犯罰之。


司法院資訊處製作；財團法人民間司法改革基金會備份。
